【裁判字號】    90,訴,122
【裁判日期】    900918
【裁判案由】    行使偽造文書等
【裁判全文】
臺灣花蓮地方法院刑事判決                            九十年度訴字第一二二號
    公  訴  人  臺灣花蓮地方法院檢察署檢察官
    被      告  甲○○
右列被告因偽造文書等案件，經檢察官提起公訴（九十年度偵字第一０八三號），本
院判決如左：
    主  文
甲○○行使偽造私文書，足以生損害於他人，處有期徒刑參月，如易科罰金以參佰元
折算壹日。龍潭小客車租賃有限公司租約上偽造之「乙○○」之署押壹枚沒收。又服
用酒類，不能安全駕駛動力交通工具而駕駛，處罰金壹萬元，如易服勞役以參佰元折
算壹日。
    事  實
一、甲○○與乙○○係朋友關係，於民國（下同）八十九年八月間某日之日間，進入
    乙○○在桃園縣楊梅鎮埔心里成功新村一六二號住處找乙○○，竟意圖為自己不
    法所有，乘機竊取乙○○所有之汽車駕駛執照一張，復於九十年四月二日持該所
    竊得之乙○○汽車駕駛執照，冒用乙○○之名義，至桃園縣龍潭鄉○○村○鄰○
    ○路九十二號王派汝所經營之龍潭小客車租賃有限公司（下稱龍潭公司）租車，
    與不知情之該公司業務人員簽訂承租車號ＬＬˍ九０八九號小客車之租賃契約，
    並在租賃契約上，偽造「乙○○」署押，持以行使交付於該公司之業務員，足以
    生損害於乙○○及龍潭公司。甲○○租得上開汽車後，即駛回台東縣掃墓，並於
    九十年四月四日下午二時許開始，在台東縣延平鄉○○村○○鄰○○路六十四號
    自宅與七、八個友人同喝米酒、維士比、啤酒迄至晚上七、八點，此時飲酒後已
    不能安全駕駛動力交通工具，仍於同日晚上十時許，駕上開小客車，自家中出發
    欲往桃園上班，仍沿台九線公路由南往北方向行駛，至當日晚上十時四十七分途
    經該公路花蓮縣警察局玉里分局三民派出所前時，為警攔檢測試其呼氣中酒精濃
    度為每公升０點六五毫克（起訴書誤載為０點五五毫克），因而查獲，並當場查
    扣乙○○駕駛執照一張。
二、案經花蓮縣警察局玉里分局報請臺灣花蓮地方法院檢察署檢察官偵查起訴。
      理  由
一、訊據被告甲○○坦承前揭竊盜罪、行使偽造文書罪及公共危險罪等犯行不諱，核
    與被害人乙○○在警訊時指述之情節相符，此外，復有汽車租賃契約書一份、贓
    證物認領保管收據、被告飲酒後酒精濃度測試表、不能安全駕駛簡易測試紀錄表
    、觀察紀錄表、舉發違反道路交通管理事件通知單、乙○○之駕照各一份附卷可
    稽。事證明確，被告犯行洵堪認定。
二、核被告所為，係犯刑法第三百二十條第一項之竊盜罪，刑法第二百十六條行使第
    二百十條之偽造私文書罪及刑法第第一百八十五條之三服用酒類，不能安全駕駛
    動力交通工具而駕駛罪。被告偽造乙○○之署押之行為，係偽造私文書之階段行
    為，不另論罪。被告偽造私文書後持以行使，其偽造之低度行為，應為行使之高
    度行為所吸收，不另論處，只論以行使偽造私文書罪。被告前後所犯竊盜罪及行
    使偽造私文書罪間，有方法、結果之牽連關係，為裁判上一罪之牽連犯，應依刑
    法第五十五條之規定，論以罪刑較重之行使偽造私文書罪。再所犯行使偽造私文
    書罪與刑法第一百八十五條之三之公共危險罪，犯意各別，行為互殊，應分論併
    罰。爰審酌被告為國小畢業，知識程度不高，素行，犯罪之動機、目的及所生之
    損害暨犯罪後態度尚佳，坦承犯行等一切情狀，分別量處如主文所示之刑，併分
    別諭知有期徒刑易科罰金及罰金刑易服勞役之折算標準。查被告行為後，就得易
    科罰金之刑法第四十一條所規定，業經立法院於九十年一月四日通過修正為同法
    第一項、第二項，並經總統於同年月十日公布施行，於同年月十二日生效，其中
    刑法第四十一條第一項前段之規定，就得易科罰金由最重本刑三年以下有期徒刑
    ，修正為五年以下有期徒刑，經整體比較新舊法之結果，以新法之規定，對被告
    較為有利，爰依刑法第二條第一項前段之規定，適用裁判時修正後之刑法第四十
    一條第一項前段之規定，對被告諭知易科罰金。再龍潭小客車租賃有限公司租約
    上偽造之「乙○○」之署押壹枚，係被告偽造之署押，不問屬於犯人與否，應依
    刑法第二百十九條之規定宣告沒收。至於該紙租車契約書業交付該租車公司，非
    被告所有，即非得予沒收。
據上論斷，應依刑事訴訟法第二百九十九條第一項前段，刑法第二條第一項前段、第
三百二十條第一項、第二百十六條、第二百十條、第一百八十五條之三、第五十五條
，修正後刑法第四十一條第一項前段、刑法第二百十九條、第四十二條第二項，罰金
罰鍰提高標準條例第一條前段、第二條，判決如主文。
本案經檢察官李子春到庭執行職務。
中      華      民      國      九十        年      九    月    十八    日
                              臺灣花蓮地方法院刑事庭
                                  法  官  林  秀  鳳
右正本證明與原本無異。
如對本判決不服，應於送達後十日內，向本院提出上訴狀。（應抄附繕本）告訴人或
被害人如對於本判決不服者，應具備理由請求檢察官上訴，其上訴期間之計算係以檢
察官收受判決正本之日期為準。
                                  法院書記官
中      華      民      國      九十        年      九    月    十八    日
附錄本判決論罪之法律條文：
刑法第三百二十條第一項：
意圖為自己或第三人不法之所有，而竊取他人之動產者，為竊盜罪，處五年以下有期
徒刑、拘役或五百元以下罰金。
刑法第二百十六條：
行使第二百十條至第二百十五條之文書者，依偽造、變造文書或登載不實事項或使登
載不實事項之規定處斷。
刑法第二百十條：
偽造、變造私文書，足以生損害於公眾或他人者，處五年以下有期徒刑。
刑法第一百八十五條之三：
服用毒品、麻醉藥品、酒類或其他相類之物，不能安全駕駛動力交通工具而駕駛者，
處一年以下有期徒刑、拘役或三萬元以下罰金。
刑法第二百十九條：
偽造之印章、印文或署押，不問屬於犯人與否，沒收之。


司法院資訊處製作；財團法人民間司法改革基金會備份。
